臺灣臺北地方法院刑事判決　　　　　　　96年度訴字第1177號
公　訴　人　臺灣臺北地方法院檢察署檢察官
被　　　告　乙○○
上列被告因偽造文書等案件，經檢察官提起公訴（96年度偵字第
7474號），被告於準備程序進行中就被訴事實為有罪之陳述，經
合議庭裁定改行簡式審判程序，本院判決如下：
    主  文
乙○○竊盜，處有期徒刑月，如易科罰金，以新臺幣壹仟元折
算壹日，減為有期徒刑壹月又拾伍日，如易科罰金，以新臺幣壹
仟元折算壹日；又行使偽造私文書，足以生損害於他人，處有期
徒刑月，如易科罰金，以新臺幣壹仟元折算壹日，減為有期徒
刑壹月又拾伍日，如易科罰金，以新臺幣壹仟元折算壹日；又意
圖為自己不法之所有，以詐術得財產上不法之利益，處有期徒刑
月，如易科罰金，以新臺幣壹仟元折算壹日，減為有期徒刑壹
月又拾伍日，如易科罰金，以新臺幣壹仟元折算壹日；又意圖為
自己不法之所有，以詐術使人將本人之物交付未遂，處有期徒刑
貳月，如易科罰金，以新臺幣壹仟元折算壹日，減為有期徒刑壹
月，如易科罰金，以新臺幣壹仟元折算壹日。應執行有期徒刑肆
月，如易科罰金，以新臺幣壹仟元折算壹日。緩刑貳年。
    事  實
一、乙○○意圖為自己不法之所有，於民國九十六年一月十日某
    時，在臺北市○○區○○街之「怡客咖啡廳」內，乘友人甲
    ○○暫離座位、疏未注意之際，徒手竊取甲○○所有之台新
    國際商業銀行（下稱台新銀行）信用卡一枚（卡號：000
    0000000000000號）。得手後，復基於行使偽
    造私文書、意圖為自己不法所有之犯意，於同日晚間十時五
    分許，在其位於臺北市中山區○○○路○段四三號一一樓之
    一住處，利用電腦設備連線至「燦星旅遊旅行社」（下稱燦
    星旅行社）網站之旅遊行程報名刷卡繳費系統，鍵入前開甲
    ○○信用卡之卡號、有效月、年及消費金額新臺幣（下同）
    二萬三千三百元，製作刷卡繳費紀錄，以示甲○○簽帳繳付
    「東京超人氣自由行六天」之旅費，並向發卡銀行台新銀行
    請求撥付消費款項與特約商店燦星旅行社之意，而偽造該電
    磁紀錄私文書後，利用電腦網路線上刷卡系統，向燦星旅行
    社行使之，使該旅行社於核對信用卡卡號及有效月、年等資
    料相符而陷於錯誤，誤信其為有權使用該信用卡之人，而同
    意其刷卡繳費，並提供東京旅遊服務，足以生損害於甲○○
    、燦星旅行社及台新銀行對於信用卡管理之正確性。嗣甲○
    ○於翌日上午十時許接獲台新銀行通知，始悉遭竊，旋將該
    信用卡掛失。詎乙○○竟又意圖為自己不法之所有，於同日
    下午六時三十五分許，在臺北市中山區○○○路○段七六號
    一樓之「萬旺—晶華寵物精品店」內，持上開甲○○之信用
    卡，向不知情之該特約商店店員行使，欲以刷卡方式詐購價
    值二千零二十一元之寵物用品，然因該信用卡已掛失，無法
    成功刷卡而未能得逞，嗣經台新銀行通知甲○○報警循線查
    獲上情。
二、案經甲○○訴由臺北市政府警察局中山分局報請臺灣臺北地
    方法院檢察署檢察官偵查起訴。
    理  由
一、前揭事實，業據被告乙○○於本院審理時坦承不諱（見本院
    卷第一四至一七頁），核與告訴人甲○○指訴情節相符（見
    偵卷第九至一一頁、第五四至五五頁），並有掛失聲明書、
    台新銀行信用卡冒用明細、旅遊報名單、交易紀錄、信用卡
    帳單、中華電信股份有限公司數據通信分公司九十六年五月
    十六日數行客密九六帳字第一一八號函及被告入出境資料附
    卷可稽（見偵卷第一六至二一頁、第三九頁、第四五至四六
    頁、第五八頁）。本件事證明確，被告犯行均堪認定，應予
    依法論科。
二、按稱電磁紀錄，指以電子、磁性或其他無法以人之知覺直接
    認識之方式所製成之紀錄，而供電腦處理之用者。又錄音、
    錄影或電磁紀錄，藉機器或電腦之處理所顯示之聲音、影像
    或符號，足以為表示其用意之證明者，以文書論。刑法第二
    百二十條第二項、第三項定有明文。被告利用電腦設備，冒
    用告訴人名義，製作刷卡繳費紀錄，性質上屬電磁紀錄，而
    其內容具體載明告訴人使用該信用卡消費，足以表明該電磁
    紀錄為告訴人所製作，自屬刑法第二百二十條第二項之準私
    文書。又被告竊得告訴人之台新銀行信用卡後，利用電腦設
    備連線至燦星旅行社網站之旅遊行程報名刷卡繳費系統，冒
    用告訴人名義，製作信用卡刷卡繳費紀錄，而偽造該電磁紀
    錄私文書後，利用電腦網路線上刷卡系統，向燦星旅行社刷
    卡繳費而行使之，自足以生損害於告訴人、燦星旅行社及台
    新銀行對於信用卡管理之正確性，核其所為，係犯刑法第三
    百二十條第一項之竊盜及第二百十六條、第二百二十條第二
    項、第二百十條之行使偽造私文書罪。其以告訴人之信用卡
    在燦星旅行社消費，致燦星旅行社陷於錯誤，而同意其刷卡
    消費，並提供旅遊服務而使其獲得旅遊利益之所為，則係犯
    同法第三百三十九條第二項之詐欺得利罪。另其持告訴人之
    信用卡向寵物精品店行使，欲刷卡購物，惟尚未生取得財物
    之結果，核其所為，係犯刑法第三百三十九條第三項、第一
    項之詐欺取財未遂罪。又偽造準私文書之低度行為，為行使
    偽造準私文書之高度行為所吸收，不另論罪。其所犯上開四
    罪之間，犯意各別，行為互殊，應予分論併罰。爰審酌被告
    正值青壯盛年，竟不思以正途取財，竊取並盜用告訴人之信
    用卡，詐欺特約商店，危害金融信用交易秩序及告訴人、發
    卡銀行暨特約商店之權益，然其並無前科，素行尚佳，犯罪
    所得財物亦非至鉅，犯後復已將盜刷款項返還告訴人，告訴
    人亦表明不再追究、願給被告機會（見本院卷第一四頁反面
    ），暨被告犯後坦承犯行，知所悔悟，態度良好等一切情狀
    ，分別量處如主文所示之刑，並均諭知易科罰金之折算標準
    。再查被告犯罪之時間，均係在九十六年四月二十四日以前
    ，依中華民國九十六年罪犯減刑條例第二條第一項第三款規
    定，應減其宣告刑二分之一，爰分別減刑如主文所示，並定
    其應執行之刑。末查被告前未曾因故意犯罪受有期徒刑以上
    刑之宣告，有卷附臺灣高等法院被告前案紀錄表可按（見本
    院卷第五頁），其因一時貪欲，短於思慮，偶罹刑典，經此
    罪刑之宣告後，當知所警惕，信無再犯之虞，本院認所宣告
    之刑以暫不執行為適當，爰併宣告緩刑二年，以啟自新。
據上論斷，應依刑事訴訟法第二百七十三條之一第一項、第二百
九十九條第一項前段，刑法第三百二十條第一項、第二百十六條
、第二百十條、第三百三十九條、第四十一條第一項前段、第五
十一條第五款、第七十四條第一項第一款，中華民國九十六年罪
犯減刑條例第二條第一項第三款、第七條、第九條、第十條第一
項，刑法施行法第一條之一第一項、第二項前段，判決如主文。
本案經檢察官鄧巧羚到庭執行職務
中　　華　　民　　國　　96　　年　　10　　月　　12　　日
　　　　　　　　　刑事第八庭法　官　陳芃宇
以上正本證明與原本無異。
如不服本判決，應於判決送達後10日內，向本院提出上訴狀。
　　　　　　　　　　　　　　書記官　徐鶯尹
中　　華　　民　　國　　96　　年　　10　　月　　16　　日
附錄本案論罪科刑法條全文：
中華民國刑法第216條
（行使偽造變造或登載不實之文書罪）
行使第210條至第215條之文書者，依偽造、變造文書或登載不實
事項或使登載不實事項之規定處斷。
中華民國刑法第210條
（偽造變造私文書罪）
偽造、變造私文書，足以生損害於公眾或他人者，處5年以下有
期徒刑。
中華民國刑法第320條
（普通竊盜罪、竊佔罪）
意圖為自己或第三人不法之所有，而竊取他人之動產者，為竊盜
罪，處 5 年以下有期徒刑、拘役或 5 百元以下罰金。
意圖為自己或第三人不法之利益，而竊佔他人之不動產者，依前
項之規定處斷。
前二項之未遂犯罰之。
中華民國刑法第339條
（普通詐欺罪）
意圖為自己或第三人不法之所有，以詐術使人將本人或第三人之
物交付者，處5年以下有期徒刑、拘役或科或併科1千元以下罰金
。
以前項方法得財產上不法之利益或使第三人得之者，亦同。
前二項之未遂犯罰之。
